臺灣士林地方法院民事裁定
110年度消債清字第106號
債  務  人  王騰影（原名：王耀賢）
代  理  人  周嘉鈴律師(法扶律師)
上列債務人聲請清算事件，本院裁定如下：
    主  文
債務人王騰影（原名：王耀賢）自中華民國一百一十一年五月三
十一日十七時起開始清算程序。
命司法事務官進行本件清算程序。
    理  由
一、按債務人不能清償債務或有不能清償之虞者，於法院裁定開
    始更生程序或許可和解或宣告破產前，得依消債條例所定清
    算程序，向法院聲請清算，此觀消費者債務清理條例（下稱
    消債條例）第3條、第80條規定自明。又法院開始清算程序
    之裁定，應載明其年、月、日、時，並即時發生效力；法院
    裁定開始更生或清算程序後，得命司法事務官進行更生或清
    算程序；必要時得選任律師、會計師或其他適當之自然人或
    法人一人為監督人或管理人，消債條例第83條第1項、第16
    條第1項亦各有明文。
二、聲請意旨略以：伊有不能清償債務情事，前已向法院聲請與
    最大債權金融機構調解，惟調解不成立。又伊未經法院裁定
    開始更生程序或許可和解或宣告破產，爰依法聲請清算等語
    。
三、經查，債務人所主張之上開事實，有財團法人金融聯合徵信
    中心當事人綜合信用報告之前置協商專用債權人清冊【見本
    院110年度司消債調字第267號卷（下稱消債調卷）第19至21
    頁】、民國108、109年度綜合所得稅各類所得資料清單及全
    國財產稅總歸戶財產查詢清單（見消債調卷第22至24頁）、
    調解不成立證明書（見消債調卷第55頁）、全戶戶籍謄本（
    見本院卷第35頁）、中華民國人壽保險商業同業公會保險業
    通報作業資訊系統資料查詢結果表（見本院卷第38頁）、集
    保戶往來參加人明細資料表（見本院卷第43至47頁）、勞工
    保險被保險人投保資料表（見本院卷第48頁）、郵局帳戶存
    摺明細（見本院卷第84頁及其背面）可稽，堪信為真實。參
    酌債務人現年45歲（見本院卷第35頁），目前無業，所需生
    活費用均由家人支出（見本院卷第74頁），而債務人名下固
    有南山人壽保險股份有限公司保單解約金新臺幣（下同）4,
    333元（見本院卷第88頁），然依其債權人陳報債務人之債
    務總額已達172萬4,627元（計算式：58萬6,999元＋7萬4,445
    元＋10萬5,509元＋47萬300元＋48萬7,374元＝172萬4,627元，
    見消債調卷第35、39、40、42、51頁）觀之，足認債務人之
    財產、勞力、信用確不能清償全部債務。此外，復查無消債
    條例第6條第3項、第8條或第82條第2項所定駁回清算聲請之
    事由，是債務人聲請清算，應屬有據。爰依首揭規定，裁定
    開始本件清算程序，並命司法事務官進行本件清算程序。
四、爰裁定如主文。
中　　華　　民　　國　　111 　年　 　5　　月　　31　　日
                  民事第一庭  法  官  黃筠雅
以上正本係照原本作成。
本件裁定不得抗告。
中　　華　　民　　國　　111 　年　　6 　　月　　2 　　日
                              書記官  陳芝箖